HOÀNG VĂN HUỲNH

Mobile Developer (Backend)



THÔNG TIN CƠ BẢN



20/12/2000



Nam



0395956275



hoanghuynh5555@gmail.com 105/38, đường 59, Gò Vấp, TP HCM facebook.com/hoanghuynh2012/

MỤC TIÊU NGHỀ NGHIỆP

Với khát vọng muốn áp dụng kinh nghiệm, kỹ năng và kiến thức về lập trình mobile trong một môi trường chuyên nghiệp để giúp cho doanh nghiệp, công ty mạnh hơn đồng thời qua đó bản thân đóng góp thêm giá trị cho cuộc sống và xã hội.

KỸ NĂNG

React-Native	
JS	
Database	

HTML/CSS

NodeJs

JAVA

Tiếng Anh

SỞ THÍCH

- Nghe Nhạc
- Chơi Game
- Xem Phim

NGƯỜI THAM CHIẾU

Cô Trần Thị Hường Chức Danh : Giảng Viên

Công tác tại trường Cao Đẳng FP1

Polytechnic

Email: huongtt@fe.edu.vn

HỌC VẤN

CAO ĐẮNG FPT POLYTECHNIC

6/2019 - 1/2022

Ngành học: Lập trình thiết bị di động

GPA: 7.5 - Khá.

KINH NGHIỆM LÀM VIỆC

DỰ ÁN TRANG WEB FEEDBACK (VNA GROUP)

5/2021-8/2021

Vị trí: Backend (Thực Tập)

Vai trò: Phát triển module, làm việc với Database

Công nghệ sử dụng: Visual Studio Code, ReactJS, Postgresql

DU' ÁN TRANG WEB KHAIPHATHOME

3/2021-5/2021

Vị trí: Backend

Vai trò: Phân tích và thiết kế hệ thống, phát triển module, tối ưu code, sửa

lỗi

Kinh nghiệm: Biết cách tạo ra trang web, xử lí backend Công nghệ sử dụng: Visual Studio Code, JS, Ejs, MongoDb

Link dự án: http://khaiphathome.com/

DỰ ÁN ỨNG DỤNG QUẨN LÍ QUÁN CÀ PHÊ

10/2020-12/2020

Vi trí: Backend

Vai trò: Phân tích hệ thống, làm việc với Database, các chức năng của

quản lí, tối ưu Code, sửa lỗi

King nghiệm: Phát triển được ứng dụng chạy thực tế Công nghệ sử dụng: Android Studio, Java, Firebase.

Link dư án:

https://github.com/HoangHuynh2012/DuAnQuanLiQuanCaPhe

HOẠT ĐỘNG

Hackathon

Tham gia vào cuộc thi để nâng cao trình độ giải thuật và giao lưu code với moi người.

Vovinam Club

Tham gia để nâng cao sức khoẻ của bản thân.